臺灣臺北地方法院小額民事判決
110年度北小字第3582號
原      告  梁崇民  
被      告  林秀蓮（即行政院訴願審議委員會主任委員）

上列當事人間請求損害賠償事件，本院於中華民國110年10月12
日言詞辯論終結，判決如下︰
    主      文
原告之訴駁回。
訴訟費用新臺幣壹仟元由原告負擔。
    事實及理由
一、按訴狀送達後，原告不得將原訴變更或追加他訴，但擴張或
    減縮應受判決事項之聲明者，不在此限，民事訴訟法第255
    條第1項第3款定有明文。查原告原起訴聲明為：被告應給付
    原告新臺幣（下同）100,000元，並溯法回聘，有起訴狀可
    稽（見本院卷第11頁），嗣於訴訟中變更起訴聲明為：被告
    應給付原告100,000元，及自起訴狀繕本送達翌日起至清償
    日止，按週年利率5%計算之利息，亦有補正狀可憑(見本院
    卷第29頁)，核其所為，係屬應受判決事項聲明之減縮，依
    上開規定，應予准許。又被告經合法通知，未於言詞辯論期
    日到場，核無民事訴訟法第386條所列各款情形，爰依原告
    之聲請，由其一造辯論而為判決，合先敘明。
二、原告主張：輔仁大學性平會(23人)未依法組調(6人) ，原告
    與吳志光(輔仁大學性平會顧問-性平調查委員、教育部性平
    委員-再申訴委員會委員)爭執程序正義與實質正義，渠即以
    顧問身分(不法編制)教唆指揮輔仁大學性平會加速誣陷，不
    但未依性平法第25條之規定移送學校、更未依性平法第32、
    31條之規定移送教評會(相當於人審會-職務法庭)審議-秘書
    室申復，率於民國106年1月24日以雙掛號信脅迫解聘，之後
    率於2月停止課程脅迫離職，之後又脅迫停薪停勞健保，之
    後又偽變造3月停聘，且將停聘票數挪用充當解聘之形式要
    件，之後又矛盾反悔，於106年5月13日聘原告為學生社團評
    審委員，原告自86年迄今，每日到校研究服務，惟輔仁大學
    未支薪迄今，行政院訴願會言詞辯論時，吳志光、林奇郁(
    教育部公務員已離職)偽變造教師法第14條、第14條之1、教
    師法施行細則所無之文字，被告罔顧委員李寧修仗義直言，
    竟稱：「訴願人與學校間為私法上契約關係…停聘…非屬訴願
    救濟事項」云云，使原告枉失輔仁大學、臺灣師範大學教職
    ，工作、生存、人格權受損迄今，爰依民法第18條、第184
    條、第195條規定，請求被告賠償精神慰撫金100,000元，為
    此提起本件訴訟等語，並聲明：被告應給付原告100,000元
    ，及自起訴狀繕本送達翌日起至清償日止，按週年利率5%計
    算之利息。
三、被告經合法通知，未於言詞辯論期日到場，惟提出書狀辯以
    ：行政院設訴願委員會辦理訴願案件，其委員組成及訴願決
    定，悉依訴願法第52條、第53條、行政院及各級行政機關訴
    願審議委員會組織規程第4條規定，並以委員過半數之出席
    、出席委員過半數之同意行之，行政院審理原告因解聘及停
    聘事件，於實施言詞辯論後，以訴願委員會採合議制多數決
    方式決議後作成訴願決定，悉依上開規定辦理，當具公信力
    。就原告解聘案，行政院以108年1月25日院臺訴字第108016
    2972號訴願決定書駁回其訴願、就原告停聘案，行政院以10
    8年1月25日院臺訴字第1080162973號訴願決定書不受理其訴
    願、就原告兼任學校終止聘約聘案，行政院以110年6月23日
    院臺訴字第1100177125號訴願決定書不受理其訴願，均無違
    誤，原告主張被告以不實資料造成原告損害而請求賠償，然
    行政院訴願會委員不論係係以公職或專家學者身分，參與審
    議訴願事件，均屬執行公務，而被告任職行政院顧問兼法規
    會主委委員，並由行政院院長調派兼任訴願會主任委員，被
    告主持及審議訴願事件，自屬公務員執行職務之行為，行政
    院訴願會係以合議制方式作成訴願決定，且前述3件訴願決
    定之審議程序及認事用法均無違誤，自難認被告有因故意或
    過失不法執行職務侵害原告之情事，原告依民法第184條規
    定請求被告賠償，與該條所定賠償要件不符，在法律上顯無
    理由等語，資為抗辯，並聲明：㈠駁回原告之訴。㈡如受不利
    之判決，願供擔保請准宣告免為假執行。
四、本院得心證之理由：
　㈠按因故意或過失，不法侵害他人之權利者，負損害賠償責任
    。故意以違背善良風俗之方法，加損害於他人者亦同，民法
    第184條第1項定有明文。又此侵權行為之成立，須行為人因
    故意過失不法侵害他人權利，亦即行為人須具備歸責性、違
    法性，並不法行為與損害間有因果關係，始能成立，且主張
    侵權行為損害賠償請求權之人，對於侵權行為之成立要件應
    負舉證責任(最高法院100年度台上字第328號判決要旨參照)
    。再按當事人主張有利於己之事實者，就其事實有舉證之責
    任，民事訴訟法第277條亦有規定。又民事訴訟如係由原告
    主張權利者，應先由原告負舉證之責，若原告先不能舉證，
    以證實自己主張之事實為真實，則被告就其抗辯之事實即令
    不能舉證，或其所舉證據尚有疵累，亦應駁回原告之請求(
    最高法院100年度台上字第415號判決要旨參照)。
　㈡原告主張被告稱：「訴願人與學校間為私法上契約關係…停聘
    …非屬訴願救濟事項」云云，使原告枉失輔仁大學、臺灣師
    範大學教職，工作、生存、人格權受損云云，然查教師與學
    校間基於聘用契約所形成之法律關係，為契約關係，該學校
    如為公立學校，其性質為行政契約之公法關係；如為私立學
    校，其性質為私法關係，又法令賦予主管教育行政機關對學
    校就該等契約關係之發生、變更或消滅之行為有一定之監督
    權限，及教育行政機關依該權限為行政處分，惟仍不影響私
    立學校與教師間原有契約關係之性質。原告係就與輔仁大學
    間停聘事件，不服教育部中央教師申訴評議委員會107年4月
    23日再申訴決定，提起訴願，惟輔仁大學為私立大學，其與
    原告間之聘任關係，在法律上屬僱傭關係，為私法關係，其
    不服上開再申訴決定，應提起民事訴訟尋求救濟，則行政院
    訴願審議委員會作成108年1月25日院臺訴字第1080162973號
    訴願決定書(見本院卷第45-51頁)以「訴願人(即原告)與學
    校(即輔仁大學)間為私法契約關係，對學校停聘等措施有所
    爭議，非屬訴願救濟事項…訴願為不合法」為由，為訴願不
    受理之決定，尚無違誤，自難認有何故意或過失之侵權行為
    ；況行政院訴願審議委員會係以合議制方式作成訴願決定，
    即訴願決定非主任委員即被告單獨作成，原告空言主張被告
    擔任行政院訴願審議委員會主任委員作成上開訴願不受理之
    決定，使原告枉失輔仁大學、臺灣師範大學教職，工作、生
    存、人格權受損，請求賠償精神慰撫金100,000元，洵屬無
    據。
五、綜上所述，原告據以提起本訴，請求被告給付100,000元，
    及自起訴狀繕本送達翌日起至清償日止，按週年利率5%計算
    之利息，為無理由，應予駁回。　　
六、按適用小額訴訟程序事件法院為訴訟費用之裁判時，應確定
    其費用額，民事訴訟法第436條之19定有明文，爰依後附計
    算書確定本件訴訟費用額如主文第2項所示。
七、本件事證已臻明確，兩造其餘攻擊或防禦方法及證據，核與
    判決結果不生影響，爰不一一論列，併此敘明。 
八、訴訟費用負擔之依據：民事訴訟法第78條。
中　　華　　民　　國　　110 　年　　10　　月　　26　　日
                  臺北簡易庭    法　官  葉藍鸚
訴訟費用計算書
項        目             金   額（新臺幣）        備  註
第一審裁判費   　 　　   1,000元
合　　　　計　　　       1,000元
附錄：
一、民事訴訟法第436條之24第2項：　　
　　對於小額程序之第一審裁判上訴或抗告，非以其違背法令為
    理由，不得為之。
二、民事訴訟法第436條之25：　　
　　上訴狀內應記載上訴理由，表明下列各款事項：
    ㈠原判決所違背之法令及其具體內容。
    ㈡依訴訟資料可認為原判決有違背法令之具體事實。
以上正本係照原本作成。
如不服本判決，須以違背法令為理由，應於判決送達後20日內向
本庭提出上訴狀（須按他造當事人之人數附繕本）。如委任律師
提起上訴者，應一併繳納上訴審裁判費。
中　　華　　民　　國　　110 　年　　10　　月　　26　　日
                                書記官  林錫欽